臺灣高等法院刑事判決　　　　　　　　100年度上易字第233號
上　訴　人　臺灣桃園地方法院檢察署檢察官
被　　　告　楊桂榮
上列上訴人因被告竊盜案件，不服臺灣桃園地方法院99年度審易
字第1480號，中華民國99年12月17日第一審判決（起訴案號：臺
灣桃園地方法院檢察署99年度偵字第19640 號），提起上訴，本
院判決如下：
    主  文
原判決撤銷。
楊桂榮竊盜，累犯，處拘役肆拾日，如易科罰金，以新臺幣壹仟
元折算壹日。
    事  實
一、楊桂榮前於民國96年間，因竊盜案件，經臺灣新竹地方法院
    以96年度竹簡字第448 號判決處有期徒刑4 月，如易科罰金
    ，以新臺幣1000元折算1 日，於96年4 月17日確定，後經裁
    定減刑減為有期徒刑2 月，如易科罰金，以新臺幣1000元折
    算1 日確定，並於96年12月23日執行完畢；復於97年間，因
    犯竊盜罪，經臺灣桃園地方法院以97年度壢簡字第2794號判
    決處有期徒刑5 月，如易科罰金，以新臺幣1000元折算1 日
    ，於97年12月8 日確定，而於98年9 月27日因縮刑期滿執行
    完畢（構成累犯）。詎其猶不知惕勵，竟意圖為自己不法之
    所有，於99年7 月13日中午12時許，在桃園縣楊梅市（由「
    楊梅鎮」升格為「楊梅市○○○○街1 巷內，徒手竊取停放
    在該處，為某不詳被害人所有而未上鎖之藍色腳踏車1 部（
    下稱上開腳踏車），得手後供己代步之用。嗣於99年7 月15
    日（起訴書誤載為99年7 月13日）中午12時50分許，其騎乘
    上開腳踏車行經桃園縣楊梅市○○路與大華街路口時，因形
    跡可疑，遭巡邏至該處之警員盤查，其當場向警方坦承竊取
    上開腳踏車之犯行，警方並當場扣得上開腳踏車，而查悉上
    情。
二、案經桃園縣政府警察局楊梅分局報告臺灣桃園地方法院檢察
    署檢察官偵查起訴。
    理  由
壹、證據能力方面：
    本案所引用之供述及非供述證據，經本院依法踐行調查證據
    程序，檢察官及被告楊桂榮均不爭執各該證據之證據能力，
    且亦查無依法應排除其證據能力之情形，是後述所引用證據
    之證據能力均無疑義。
貳、實體方面：
一、訊據被告楊桂榮對於上揭事實坦白承認，並有現由桃園縣政
    府警察局楊梅分局代為保管中之上開腳踏車為證，及卷附之
    贓物代保管條1 紙、贓物照片4 張可稽（附於偵查卷第20-2
    2 頁）。而觀諸上開贓物照片所示，已可見上開腳踏車之樣
    式非老舊，尚屬新穎，且其外觀亦無污損之現象，復佐以被
    告所供之行竊地點為桃園縣楊梅市○○街1 巷內，該處非住
    家，而是人行道的巷子，惟非屬遭人普遍棄置廢棄物之地點
    ，及依前所述，被告自竊得後至為警查獲止，已使用上開腳
    踏車代步2 日，足徵上開腳踏車並非已有不堪使用之情，仍
    存有經濟價值等節，衡常堪認上開腳踏車於案發當時應為某
    不詳被害人所有之物，而無可能為經他人拋棄所有權之無主
    物。再者，縱警方於起獲上開腳踏車後，除在被告所稱竊得
    地點、桃園縣楊梅市公所、桃園縣楊梅市火車站及桃園縣楊
    梅市內各里之公佈欄張貼失主專刊外，並請被告所稱竊得地
    點之桃園縣楊梅市楊梅里里長發佈消息找尋失主，然迄今仍
    無人前來認領，而有臺灣桃園地方法院檢察署公務電話紀錄
    單及桃園縣政府警察局楊梅分局偵查佐陳鵬勛製作之職務報
    告在卷為證（見偵查卷第46頁、原審卷第18頁），且依被告
    所供述騎走上開腳踏車之地點，係在非住家之巷子內，四周
    無人，而扣案之腳踏車無上鎖、無權利標示，然查，上開腳
    踏車之所有人是否係居住在桃園縣楊梅市內，已無法確知，
    而一般民眾即使有遭竊物品，乃不當然知悉而會注意警方在
    上開公佈欄所張貼之失主專刊，況該失主是否有因個人因素
    ，例如：搬家、出國等，致未能得知有張貼失主專刊一事，
    亦非無疑，至持用腳踏車之人於停放腳踏車時無上鎖或未在
    腳踏車為任何權利標示之原因，或因一時未注意或因個人習
    慣，實不一而足，當非以對自己所有之腳踏車已拋棄所有權
    之意為唯一原因，從而，均要不得據前揭各情即推斷上開腳
    踏車有屬無主物之可能。綜此，足認被告上開任意性自白，
    核與事實相符，可以採取。本件事證已經明確，被告上揭犯
    行堪以認定，應依法論科。
二、核被告楊桂榮所為，係犯刑法第320 條第1 項竊盜罪。查被
    告前曾受如上揭事實欄所載罪刑宣告及刑之執行完畢情形，
    此有本院被告前案紀錄表1 份在卷可考，其於前案有期徒刑
    執行完畢後，5 年以內故意再犯本件有期徒刑以上刑之罪，
    為累犯，應依刑法第47條第1 項規定加重其刑。
三、原審就被告楊桂榮所為竊盜罪行未就公訴人所提出之各項證
    據方法詳予審酌，據扣案之腳踏車上無上鎖、無權利標示，
    且警方在失竊地點等處張貼失主專刊，竟仍無人前來認領，
    而無法查得其所有人，則認難排除上開腳踏車現為無主物之
    可能，即為無罪之諭知，自有未洽，檢察官以被告就行竊過
    程所述先後相同，並無瑕疵，而依卷附腳踏車照片所示，該
    腳踏車新穎，顯屬他人所有有價值之物，並非廢棄物或他人
    拋棄之無主物，被告所為自該當竊盜罪之構成要件為由，提
    起上訴，為有理由，自應由本院將原判決撤銷改判。爰審酌
    被告已有竊盜前科紀錄，詳如前述，有上開被告前案紀錄表
    足參，仍不知悔改，正值壯年，不思以正途賺取金錢，竟僅
    因個人一己之私，未能尊重他人所有權財產概念，貪圖非分
    之財物，竊取他人所有財物，所為非是，及被告犯罪之動機
    、目的、手段、竊得財物之價值、所生損害、犯後坦承犯行
    之態度等一切情狀，量處被告拘役40日，並諭知易科罰金之
    折算標準，資為懲儆。
據上論斷，應依刑事訴訟法第369條第1項前段、第364條、第299
條第1 項前段，刑法第320 條第1 項、第47條第1 項、第41條第
1 項前段，刑法施行法第1 條之1 第1 項、第2 項前段，判決如
主文。
本案經檢察官陳玉珍到庭執行職務。
中    華    民    國   100    年    3     月    17    日
                    刑事第十二庭審判長法  官  蔡永昌
                                      法  官  蘇隆惠
                                      法  官  王美玲
以上正本證明與原本無異。
不得上訴。
                                      書記官  蔡儒萍
中    華    民    國   100    年    3     月    17    日
附錄：本案論罪科刑法條全文
刑法第320條第1項：
意圖為自己或第三人不法之所有，而竊取他人之動產者，為竊盜
罪，處五年以下有期徒刑、拘役或五百元以下罰金。